臺灣桃園地方法院刑事判決　　　　　　　96年度訴字第1470號
公　訴　人　臺灣桃園地方法院檢察署檢察官
被　　　告　丙○○
選任辯護人　丁○○律師
　　　　　　甲○○律師
上列被告因違反毒品危害防制條例案件，經檢察官提起公訴（96
年度偵字第18076 號），本院判決如下︰
    主  文
丙○○販賣第三級毒品，處有期徒刑伍年，未扣案因販賣第三級
毒品犯罪所得之財物新臺幣（下同）柒佰元沒收，如全部或一部
不能沒收時，以其財產抵償之。又販賣第三級毒品，處有期徒刑
伍年貳月，扣案之第三級毒品愷他命壹包（驗餘重量零點捌柒參
公克）、外包裝塑膠袋壹只均沒收；未扣案因販賣第三級毒品犯
罪所得之財物玖佰元沒收，如全部或一部不能沒收時，以其財產
抵償之。應執行有期徒刑捌年，扣案之第三級毒品愷他命壹包（
驗餘重量零點捌柒參公克）、外包裝塑膠袋壹只均沒收；未扣案
因販賣第三級毒品犯罪所得之財物柒佰元及玖佰元沒收，如全部
或一部不能沒收時，以其財產抵償之。
    事  實
一、丙○○明知愷他命（Ketamine，俗稱K 他命）為毒品危害防
    制條例第二條第二項第三款所列之第三級毒品，不得非法販
    賣，竟於民國九十六年七月二十日前二、三日向在電腦網路
    上結識之姓名年籍不詳綽號「堂」之男子，以新臺幣（下同
    ）二千一百元之價格購入三公克愷他命後即分裝為三包（每
    包約一公克），除供己施用外，苟有人向其購買愷他命亦不
    排除出售。而乙○○因聽聞友人提及丙○○有販售愷他命，
    遂於九十六年七月二十日下午五、六時許，以電話聯絡丙○
    ○購買愷他命，詎丙○○為掌握客源使乙○○日後將繼續向
    其購買愷他命，乃意圖營利，應允以購入之原價出售愷他命
    一包（約一公克）予乙○○，雙方遂約在桃園縣平鎮市○○
    路一二八號全家便利商店門口交易，約半小時後，丙○○即
    在上址以七百元之價格出售愷他命一包（約一公克）予乙○
    ○，乙○○取得上開愷他命一包後，隨即將之施用完畢。詎
    丙○○復另行起意，並基於營利之意圖，於九十六年七月二
    十四日再向前述綽號「堂」之男子，以三千元之價格購入愷
    他命五公克，旋將之分裝成五包（每包約一公克），迄同年
    月二十六日下午四、五時許，乙○○委由友人謝智文以電話
    聯絡丙○○購買愷他命，丙○○允諾以九百元之價格出售愷
    他命一包（約一公克），雙方遂約在前開全家便利商店門口
    交易，約半小時後，丙○○見乙○○駕車搭載謝智文抵達現
    場，乃趨前由副駕駛座車窗外收取由乙○○交付經由謝智文
    轉交之面額一千元之紙幣後（尚未找回一百元），正欲將愷
    他命一包交給謝智文時，為警當場查獲，並在丙○○身上扣
    得愷他命一包（驗餘重量○．八七三公克）及其所有供本次
    販賣愷他命所用之外包裝塑膠袋一只。
二、案經桃園縣政府警察局平鎮分局報請臺灣桃園地方法院檢察
    署檢察官偵查起訴。
    理  由
一、按被告以外之人於審判外之言詞或書面陳述，除法律有規定
    者外，不得作為證據，刑事訴訟法第一百五十九條第一項固
    定有明文。惟被告以外之人於審判外之陳述，雖不符同法第
    一百五十九條之一至之四之規定，而經當事人於審判程序同
    意作為證據，法院審酌該言詞陳述或書面陳述作成時之情況
    ，認為適當者，亦得為證據。又當事人、代理人或辯護人於
    法院調查證據時，知有第一百五十九條第一項不得為證據之
    情形，而未於言詞辯論終結前聲明異議者，視為有前項之同
    意，此亦據同法第一百五十九條之五規定甚明。查本件證人
    乙○○、謝智文於警詢時之陳述，均屬被告以外之人在審判
    外之陳述而屬傳聞證據，且不符刑事訴訟法第一百五十九條
    之三之規定，惟檢察官、被告及辯護人就上開證人審判外之
    陳述，迄於本院言詞辯論終結前皆未聲明異議，而本院審酌
    渠等於陳述作成時之情況，核無違法取證之瑕疵，亦認為以
    之作為證據為適當，是證人乙○○、謝智文於警詢時之陳述
    ，自得採為證據。
二、次按如法官於審判外或檢察官於偵查中訊問被告以外之人之
    程序，未予被告或其辯護人行使反對詰問權之機會，除非該
    陳述人因死亡、或身心障礙致記憶喪失或無法陳述、或滯留
    國外或所在不明而無法傳喚或傳喚不到、或到庭後無正當理
    由拒絕陳述外，均應傳喚該陳述人到庭使被告或其辯護人有
    行使反對詰問權之機會，否則該審判外向法官所為陳述及偵
    查中向檢察官所為陳述，均不容許作為證據，以保障被告之
    反對詰問權，並符憲法第八條第一項及第十六條之規定意旨
    ，最高法院九十四年度台上字第三七二八號判決意旨參照。
    查證人乙○○業於本院審理時分別接受檢察官、被告及辯護
    人之詰問，此有本院九十六年十月一日審判筆錄可憑，又迄
    於本院言詞辯論前，檢察官、被告及辯護人均未聲請傳喚證
    人謝智文到庭接受詰問，顯已捨棄對證人謝智文詰問權之行
    使，而上開證人乙○○、謝智文於檢察官訊問時經具結所為
    之陳述，尚無顯有不可信之情況，依刑事訴訟法第一百五十
    九條之一第二項之規定，亦得採為證據。
三、訊據被告丙○○固坦承於九十六年七月二十日前二、三日及
    同年月二十四日分別向姓名年籍不詳綽號「堂」之男子以前
    揭價格先後購入三公克及五公克之第三級毒品愷他命後，隨
    即將之分裝成三包及五包，並分別於九十六年七月二十日下
    午五、六時許及同年月二十六日下午四、五時許，在桃園縣
    平鎮市○○路一二八號全家便利商店門口，先後以一包愷他
    命七百元及九百元之價格出售予乙○○，嗣於同年月二十六
    日在上址前正欲交付愷他命之際為警查獲等情不諱，惟矢口
    否認前述九十六年七月二十日販賣第三級毒品愷他命之犯行
    ，辯稱：該次伊係以購入之原價出售予乙○○，並無賺錢，
    故該次出售愷他命予乙○○之行為，應係轉讓而非販賣，而
    同年月二十六日出售愷他命之犯行，因伊尚未交付愷他命給
    乙○○或謝智文，是僅構成販賣未遂云云。
四、經查：
（一）被告先後於九十六年七月二十日前二、三日及同年月二十
      四日向在電腦網路上結識之姓名年籍不詳綽號「堂」之男
      子，以二千一百元及三千元之價格購入三公克及五公克之
      愷他命後，隨即將之分裝為三包及五包（每包均約一公克
      ）。九十六年七月二十日下午五、六時許，乙○○以電話
      聯絡被告購買愷他命，被告隨即允諾以購入之原價出售愷
      他命一包（約一公克）予乙○○，雙方遂約在桃園縣平鎮
      市○○路一二八號全家便利商店門口交易，約半小時後，
      被告即在上址以七百元之價格出售愷他命一包（約一公克
      ）予乙○○。嗣於同年月二十六日下午四、五時許，乙○
      ○委由友人謝智文以電話聯絡被告購買愷他命，被告應允
      以九百元之價格出售愷他命一包（約一公克），雙方遂約
      在前開全家便利商店門口交易，約半小時後，被告見乙○
      ○駕車搭載謝智文抵達現場，乃趨前由副駕駛座車窗外收
      取由乙○○交付經由謝智文轉交之面額一千元之紙幣後（
      尚未找回一百元），正欲將愷他命一包交給謝智文時，為
      警當場查獲，並在被告身上扣得愷他命一包等情，業據被
      告迭於警詢、檢察官訊問及本院審理時坦承不諱（見偵卷
      第一二、一三、六六、六七、九八、九九頁、本院卷第八
      至一○、四六、一○八至一一○頁），經核與證人乙○○
      、謝智文於警詢時證述及檢察官訊問時經具結證述與證人
      乙○○於本院審理時經具結證述之情節相符（見偵卷第二
      九、三○、三七、三八、七三至七五頁、本院卷第七○至
      七三頁），而乙○○及謝智文於上開時地與被告交易時為
      警查獲後，經警採集其二人之尿液送驗後，確呈愷他命之
      陽性反應，亦有臺灣檢驗科技股份有限公司出具之濫用藥
      物尿液檢驗報告二紙可憑（見偵卷第八三、八五頁），足
      認證人乙○○、謝智文上開證述，尚非子虛。此外，並有
      被告為警查獲時，經警在其身上所扣得欲交付之毒品一包
      可佐，該包毒品經送鑑定後，確檢出第三級毒品愷他命之
      成分（驗餘重量○．八七三公克），亦有行政院衛生署管
      制藥品管理局九十六年九月二十六日管檢字第○九六○○
      ○九五七三號鑑定書附卷可考（見本院卷五九頁），此部
      分事實，自堪信憑。
（二）被告固以前情置辯。惟按販賣行為，祗須以營利之意思而
      販入或賣出，即足構成。倘於有償讓與他人之初，係基於
      營利之意思，並著手實施，而因故無法高於購入原價出售
      ，最後不得不以原價或低於原價讓與他人時，仍屬販賣行
      為。苟始終無營利之意思，縱以原價或低於原價有償讓與
      他人，即難謂為販賣行為，僅得以轉讓罪論處（最高法院
      九十四年度台上字第五三一七號判決意旨參照）。查被告
      於本院訊問時供稱：因為聽別人說賣愷他命很好賺，故曾
      賣過愷他命，而買家是朋友介紹的，都是打電話跟伊約地
      點交易，而伊出售愷他命給乙○○、謝智文是為了要賺錢
      等語（見本院聲羈卷第六、七頁），足見被告係意圖營利
      而出售愷他命甚明。復參酌證人乙○○迭於檢察官訊問及
      本院審理時具結證述：因聽朋友說被告有賣愷他命，故於
      本次查獲五、六天前，就曾以電話聯絡被告約在上開全家
      便利商店前以七百元購買一包愷他命，購得之愷他命已施
      用完畢，遭警查獲此次，是由謝智文聯絡被告約在前述全
      家便利商店前交易，伊將一千元拿給副駕駛座之謝智文轉
      交給被告，尚未取得愷他命前就被查獲，先後僅有向被告
      購買愷他命兩次等語（見偵卷第七四、七五頁、本院卷第
      七○至七三頁），足徵被告縱然第一次係以購入之原價出
      售愷他命一包給乙○○，然衡諸數日後，被告即以高於購
      入之原價而再度出售愷他命予乙○○，顯見被告係因乙○
      ○初次向其購買愷他命，故以購入原價之低價出售，藉以
      掌握客源，嗣乙○○再度向其購買愷他命時，即以高於進
      貨價格出售，足認被告係基於營利之意圖，而先後兩次出
      售愷他命予乙○○之事實，至為灼然。其次，被告既係意
      圖營利，分別兩次向綽號「堂」之男子購入愷他命後，先
      後出售愷他命給乙○○，則自其購入愷他命時，即已構成
      販賣既遂，自無販賣未遂之問題。
五、綜上論述，被告前揭辯解，尚不足採。本件事證明確，自應
    依法論科。
六、查愷他命為毒品危害防制條例第二條第二項第三款所規定之
    第三級毒品。被告先後兩次販賣愷他命之行為，均係犯同條
    例第四條第三項之販賣第三級毒品罪。起訴意旨認被告第二
    次即於九十六年七月二十六日出售愷他命予乙○○時，因尚
    未交付愷他命即警查獲，所犯係販賣第三級毒品未遂罪，尚
    有誤會，惟此僅屬行為態樣之分別，自無庸變更起訴法條。
    被告先後販賣第三級毒品予乙○○之二罪，犯意各別，罪名
    不同，應分論併罰。爰審酌被告年輕力壯，不思正當工作謀
    生，卻販賣第三級毒品牟利，不僅戕害國人健康，且危害社
    會治安至鉅，本應重懲，惟念其年少識淺，且犯後亦供出全
    部之情節，兼衡被告僅販售愷他命二次，數量亦非鉅大等一
    切情狀，分別量處如主文所示之刑，並酌情定其應執行之刑
    ，以示懲戒。公訴意旨另認本件被告應依刑法第九十條第一
    項之規定宣告強制工作，然縱觀全案卷證，殊難認被告有犯
    罪之習慣或因遊蕩或懶惰成習而犯罪之情形，自無依此宣告
    強制工作之餘地，併予敘明。
七、扣案之愷他命一包（驗餘重量○．八七三公克），業經鑑定
    如前，自屬第三級毒品，係不受法律保護之違禁物，應依刑
    法第三十八條第一項第一款規定宣告沒收（最高法院九十五
    年度台上字第九一一號判決意旨參照）。至包裝前開愷他命
    之外包裝塑膠袋一只，係以用以包裹愷他命，防其裸露、潮
    濕，便於攜帶販賣之物，且係為被告所有，應依毒品危害防
    制條例第十九條第一項前段諭知沒收。被告先後因販賣第三
    級毒品愷他命犯罪所得之財物七百元及九百元，應依同條例
    第十九條第一項之規定諭知沒收，且前開販賣第三級毒品犯
    罪所得之財物既未扣案，併諭知如全部或一部不能沒收時，
    以其財產抵償之。
據上論斷，應依刑事訴訟法第二百九十九條第一項前段，毒品危
害防制條例第四條第三項、第十九條第一項前段，刑法第十一條
、第三十八條第一項第一款、第五十一條第五款，判決如主文。
本案經檢察官林清安到庭執行職務。
中　　華　　民　　國　　96　　年　　11　　月　　27　　日
                  刑事第八庭  審判長法　官　邱滋杉
                                    法  官  陳彥宏
                                    法  官  吳為平
以上正本證明與原本無異。
如不服本判決，應於送達後十日內，向本院提出上訴狀。
                                    書記官  江惠婷
中　　華　　民　　國　　96　　年　　11　　月　　28　　日
附錄論罪科刑法條：
毒品危害防制條例第4條第3項
製造、運輸、販賣第三級毒品者，處 5 年以上有期徒刑，得併科
新臺幣 5 百萬元以下罰金。
毒品危害防制條例第5條第2項、第3項
意圖販賣而持有第二級毒品者，處 5 年以上有期徒刑，得併科新
臺幣5 百萬元以下罰金。
意圖販賣而持有第三級毒品者，處 3 年以上 10 年以下有期徒刑
，得併科新臺幣 3 百萬元以下罰金。
